臺灣板橋地方法院交通事件裁定　　　 100年度交聲字第2496號
原處分機關　交通部公路總局臺北區監理所
異　議　人
即受處分人　周維湞
上列異議人即受處分人因違反道路交通管理處罰條例案件，對於
交通部公路總局臺北區監理所於民國100年6月27日以北監營裁字
第裁40-C00000000號所為之裁決處分（原舉發案號：新北市政府
警察局100年5月10日新北市警交大字第C00000000 號），聲明異
議，本院裁定如下：
    主  文
異議駁回。
    理  由
一、原處分意旨略以：異議人即受處分人周維湞於民國100年5月
    10日下午1時11分許，駕駛車牌號碼109-DGB號重型機車，沿
    新北市○○區○○路往景平路方向行駛，行經有燈光號誌管
    制之新北市○○區○○路79巷之交岔路口（下稱系爭路口）
    時，有闖紅燈之違規（往景平路方向），經新北市政府警察
    局中和第一分局安平派出所執勤警員當場以100年5月10日新
    北市警交大字第C00000000 號舉發違反道路交通管理事件通
    知單（下稱舉發通知單）當場舉發。嗣異議人依法提出申訴
    ，經原處分機關以100年6月27日北監營裁字第裁40-C000000
    00號裁決書，依道路交通管理處罰條例第53條第1 項、第63
    條第1項第3 款規定裁處異議人罰鍰新臺幣（下同）1,800元
    ，並記違規點數3點等語。
二、異議意旨略以：原處分機關提供之監視器錄影光碟並未拍攝
    到交通號誌，不能證明伊有違規，且伊現在懷孕，身體經常
    不適，故伊行經上揭路段時車速約僅20公里，經過該路口時
    還是綠燈，而錄影畫面中，對向車道仍有車通行，如果伊有
    違規，則對向車道之車輛不就全都違規？故請調閱有效之錄
    影光碟證明伊有違規行為，爰依法聲明異議，請求撤銷原處
    分云云。
三、按汽車駕駛人，行經有燈光號誌管制之交岔路口闖紅燈者，
    處1,800元以上5,400元以下罰鍰；汽車駕駛人有第53條情形
    者，除依原條款處罰鍰外，並予記違規點數3 點。道路交通
    管理處罰條例第53條第1項、第63條第1項第3 款分別定有明
    文。經查：
(一)、本件異議人周維湞於100年5月10日下午1 時11分許，騎乘車
    牌號碼109-DGB 號重型機車沿新北市○○區○○路往景平路
    方向行駛，行至有燈光號誌管制之景安路79巷之交岔路口時
    ，經新北市政府警察局中和第一分局安平派出所警員許人介
    認其有闖紅燈之違規而當場攔查並掣單舉發；嗣原處分機關
    向原舉發機關查證後，認舉發並無不當，於100年6月27日以
    北監營裁字第裁40-C00000000號違反道路交通管理事件裁決
    書，依道路交通管理處罰條例第53條第1 項、同條例第63條
    第1項之規定，裁處異議人罰鍰1,800元，並記違規點數3 點
    等情，有上開裁決書、舉發通知單、新北市政府警察局中和
    第一分局100年5月31日新北警中一交字第1000021623號函、
    受理違反交通管理事件被通知人申訴理由查詢表、違規人行
    向現場圖等件影本附卷可稽（見本院卷第7、9-13 頁），此
    部分事實，堪予認定。
(二)、至異議人有無於上揭時、地闖紅燈之違規行為一節，據證人
    即舉發本件交通違規之新北市政府警察局中和第一分局安平
    派出所警員許人介於本院調查時到庭證稱：伊行經新北市○
    ○區○○路305 巷接景安路79巷，在該巷口等紅燈，見到異
    議人沿景安路往景平路方向行駛，經過景安街79巷口時闖紅
    燈，伊將異議人攔下舉發；伊在該處取締過很多次闖紅燈，
    因該處對向車道是比較長的綠燈，而異議人行駛方向之車道
    仍為紅燈，伊都是在異議人行駛方向取締闖紅燈等語（見本
    院卷第32- 33頁），證人就異議人確有闖越紅燈號誌一節，
    已證述明確。異議人雖質疑原處分機關未能提出闖越紅燈之
    證據云云，然警方取締交通違規事件，其以照相、錄影方式
    取證者，固足為違規之證明，惟警員當場舉發者，舉發之員
    警本身之目睹、耳聞，亦為違規人違規之證明，非必所有之
    違規事件，均須有照相或錄影方足為違規之證據，況就「闖
    紅燈」之違規事實，係發生在一瞬之間，一逝即過，若要求
    警方舉發「闖紅燈」之違規，均需以照片或監視錄影畫面為
    證，非但造成執行交通勤務之窒礙難行，亦無異架空保障一
    般民眾行車安全之目的，即非必所有交通違規事件，均需有
    照片或其他書面資料方足為違規之證據。而本件係警方在執
    行勤務時，親見異議人駕車有闖越紅燈情事，要難強以警員
    必須提出攝影等物證為佐，亦屬當然之理，是本件縱無舉發
    照片、錄影畫面可為確切佐證，然異議人之違規行為既經本
    件製單之員警於本院調查時結證在卷，亦為證據方法之一種
    ，且其所述內容尚無違背經驗法則之處，而本案之執勤警員
    本其維護交通秩序、安全職責所為之舉發，原應受到合法、
    正確之推定；況且警員許人介當時並非執行定點取締交通違
    規之勤務，只是在執行巡邏勤務時恰好經過系爭路口，若非
    其確實親眼目睹異議人有駕車闖紅燈之違規行為，衡情當無
    無端特地自後方追趕攔停異議人加以誣陷之理。
(三)、此外，本院當庭勘驗上開路口監視錄影光碟，勘驗結果為：
    「(1)畫面時間2011年5月10日13時9分47秒開始，距離鏡頭較
    遠之車道有車停止在該向車道斑馬線前。(2)13時10分該向車
    道車輛開始通行，13時10分13秒證人出現在路口停等，該車
    道陸續有車經過。(3)13時10分58秒一輛貨車經過該路口後，
    該向車道即無車輛經過，但另一車道仍有車經過；至13時11
    分12秒異議人騎乘機車經過離鏡頭較遠之車道路口，證人即
    前往攔查。...(5)13時12分5秒該車道開始有車通行。(6)13時
    13分1 秒有一輛機車在該向車道斑馬線前停止。(7)13時14分
    4 秒該車起步通過該路口。」，有本院勘驗筆錄在卷可稽（
    見本院卷第32頁背面），上開監視器畫面固未攝錄異議人行
    經上開路口時之號誌畫面，然參諸上開勘驗結果(5)至(7)可知
    ，異議人行駛方向之路口綠燈號誌秒數約為60秒，而異議人
    行經上開路口前一次車輛開始通行時間為錄影畫面時間下午
    1時10分0秒許，距異議人行經上開路口之錄影畫面時間下午
    1 時11分12秒許，亦已超逾60秒甚久，據此推論，斯時異議
    人行經該路口時，該路口號誌應已轉換為紅燈，復可佐證證
    人許人介證述異議人行經系爭路口時，該路口號誌已轉為紅
    燈一情，應係事實，足徵異議人確有上揭騎乘機車闖紅燈之
    交通違規行為無訛。異議人猶空言辯稱行經系爭路口時，該
    路口之管制號誌係綠燈云云，自難採信。
四、綜上所述，本件異議人確有前揭闖紅燈之違規行為，堪以認
    定。據此，原處分機關依道路交通管理處罰條例第53條第 1
    項、第63條第1 項及違反道路交通管理事件統一裁罰基準表
    之規定，裁處異議人罰鍰1,800元，並記違規點數3點，核無
    違法或不當之處，本件異議為無理由，應予駁回。
據上論斷，應依道路交通管理處罰條例第87條第2 項，道路交通
事件處理辦法第18條，裁定如主文。
中    華    民    國    100   年    9     月    28    日
            刑事第二十一庭    法  官  林維斌
上列正本證明與原本無異。
如不服本裁定，應於裁定送達後五日內敘明抗告理由，向本院提
出抗告狀。
                              書記官  黃炎煌
中    華    民    國   100    年    9     月    30    日